---
title: "Домашнее задание 2"
author: "Вискер Я. Ю."
date: "2025-04-27"
output: html_document
---
Задание 1.Создайте регрессионную модель (или несколько моделей), которая описывала бы связь:
среднего радиуса опухоли и средней площади;
среднего периметра;
средней симметричности.
Постройте график (или графики, если моделей несколько), на котором отразите регрессионную прямую, и прокомментируйте свои находки.


```{r}
# Установка и загрузка необходимых пакетов
install.packages("mlbench")
library(mlbench)
library(ggplot2)
```
```{r}
# Загрузка данных
data <- read.csv('wisconsin_breast_cancer.csv')
```

```{r}
# Регрессионная модель для среднего радиуса и средней площади
model_radius_area <- lm(area_mean ~ radius_mean, data = data)

# График
ggplot(data, aes(x = radius_mean, y = area_mean)) +
  geom_point() +
  geom_smooth(method = "lm", col = "blue") +
  labs(title = "Регрессия: Средний радиус vs Средняя площадь",
       x = "Средний радиус",
       y = "Средняя площадь")

```

```{r}
# Оценка качества модели

# 1. R-квадрат
r_squared <- summary(model_radius_area)$r.squared
cat("R-квадрат:", r_squared, "\n")

# 2. AIC и BIC
aic_value <- AIC(model_radius_area)
bic_value <- BIC(model_radius_area)
cat("AIC:", aic_value, "\n")
cat("BIC:", bic_value, "\n")

# 3. Анализ остатков
par(mfrow = c(2, 2))
plot(model_radius_area)

# 4. Проверка нормальности остатков с помощью QQ-графика
qqnorm(residuals(model_radius_area))
qqline(residuals(model_radius_area), col = "red")

# 5. Проверка гомоскедастичности (равномерности дисперсии остатков)
plot(fitted(model_radius_area), residuals(model_radius_area))
abline(h = 0, col = "red")
title("Проверка гомоскедастичности")

# 6. Проверка значимости коэффициентов
summary(model_radius_area)$coefficients
```
У модели "model_radius_area" отмечается отличный показатель R2.

```{r}
# Регрессионная модель для среднего радиуса и среднего периметра
model_radius_perimeter <- lm(perimeter_mean ~ radius_mean, data = data)

# График
ggplot(data, aes(x = radius_mean, y = perimeter_mean)) +
  geom_point() +
  geom_smooth(method = "lm", col = "red") +
  labs(title = "Регрессия: Средний радиус vs Средний периметр",
       x = "Средний радиус",
       y = "Средний периметр")
r_squared <- summary(model_radius_perimeter)$r.squared
cat("R-квадрат:", r_squared, "\n")
```

```{r}
# Оценка качества модели

# 1. R-квадрат
r_squared <- summary(model_radius_perimeter)$r.squared
cat("R-квадрат:", r_squared, "\n")

# 2. AIC и BIC
aic_value <- AIC(model_radius_perimeter)
bic_value <- BIC(model_radius_perimeter)
cat("AIC:", aic_value, "\n")
cat("BIC:", bic_value, "\n")

# 3. Анализ остатков
par(mfrow = c(2, 2))
plot(model_radius_perimeter)

# 4. Проверка нормальности остатков с помощью QQ-графика
qqnorm(residuals(model_radius_perimeter))
qqline(residuals(model_radius_perimeter), col = "red")

# 5. Проверка гомоскедастичности (равномерности дисперсии остатков)
plot(fitted(model_radius_perimeter), residuals(model_radius_perimeter))
abline(h = 0, col = "red")
title("Проверка гомоскедастичности")

# 6. Проверка значимости коэффициентов
summary(model_radius_perimeter)$coefficients
```
У модели "model_radius_perimeter" отмечается отличный показатель R2.

```{r}
# Регрессионная модель для среднего радиуса и средней симметрии
model_radius_symmetry <- lm(symmetry_mean ~ radius_mean, data =data)

# График
ggplot(data, aes(x = radius_mean, y = symmetry_mean)) +
  geom_point() +
  geom_smooth(method = "lm", col = "green") +
  labs(title = "Регрессия: Средний радиус vs Средняя симметрия",
       x = "Средний радиус",
       y = "Средняя симметрия")

```

```{r}
# Вывод результатов модели
summary(model_radius_symmetry)

# Оценка качества модели

# 1. R-квадрат
r_squared <- summary(model_radius_symmetry)$r.squared
cat("R-квадрат:", r_squared, "\n")

# 2. AIC и BIC
aic_value <- AIC(model_radius_symmetry)
bic_value <- BIC(model_radius_symmetry)
cat("AIC:", aic_value, "\n")
cat("BIC:", bic_value, "\n")

# 3. Анализ остатков
par(mfrow = c(2, 2))
plot(model_radius_symmetry)

# 4. Проверка нормальности остатков с помощью QQ-графика
qqnorm(residuals(model_radius_symmetry))
qqline(residuals(model_radius_symmetry), col = "red")

# 5. Проверка гомоскедастичности (равномерности дисперсии остатков)
plot(fitted(model_radius_symmetry), residuals(model_radius_symmetry))
abline(h = 0, col = "red")
title("Проверка гомоскедастичности")

# 6. Проверка значимости коэффициентов
summary(model_radius_symmetry)$coefficients
```
Модель "model_radius_symmetry" работает не очень хорошо, отмечается низкий R2.






Задание 2. Пусть колонка с диагнозом принимает следующие значения: злокачественная опухоль (M) — 1, а доброкачественная (B) — 0. Постройте модель (или несколько моделей), которая прогнозировала бы вероятность возникновения злокачественной опухоли:
от среднего радиуса;
средней площади;
средней текстуры.
Постройте графики. Создайте модель, которая бы прогнозировала вероятность возникновения злокачественной опухоли от всех трех перечисленных факторов.
```{r}
data$Class <- ifelse(data$diagnosis == "M", 1, 0)
```


```{r}
# Логистическая регрессия от среднего радиуса
logit_radius <- glm(Class ~ radius_mean, data = data, family = binomial)
summary(logit_radius)

# График вероятностей
data$predicted_prob_radius <- predict(logit_radius, type="response")
ggplot(data, aes(x=radius_mean, y=predicted_prob_radius)) +
  geom_line(color="blue") +
  labs(title="Вероятность злокачественной опухоли от среднего радиуса",
       x="Средний радиус",
       y="Вероятность (M=1)")
```

```{r}
# Логистическая регрессия от средней площади
logit_area <- glm(Class ~ area_mean, data=data, family=binomial)
summary(logit_area)

# График вероятностей
data$predicted_prob_area <- predict(logit_area, type="response")
ggplot(data, aes(x=area_mean, y=predicted_prob_area)) +
  geom_line(color="red") +
  labs(title="Вероятность злокачественной опухоли от средней площади",
       x="Средняя площадь",
       y="Вероятность (M=1)")
```

```{r}
# Логистическая регрессия от средней текстуры
logit_texture <- glm(Class ~ texture_mean, data=data, family=binomial)
summary(logit_texture)

# График вероятностей
data$predicted_prob_texture <- predict(logit_texture, type="response")
ggplot(data, aes(x=texture_mean, y=predicted_prob_texture)) +
  geom_line(color="green") +
  labs(title="Вероятность злокачественной опухоли от средней текстуры",
       x="Средняя текстура",
       y="Вероятность (M=1)")
```

```{r}
# Модель с тремя факторами
logit_all_factors <- glm(Class ~ radius_mean + area_mean + texture_mean,
                          data=data,
                          family=binomial)
summary(logit_all_factors)
```

Задание 3. Рассчитайте выборку для гипотезы equality для следующего исследования. Мы хотим сравнить новую терапию инфекции, присоединяющейся в больничных условиях у пациентов с ожогами, с золотым стандартом, основываясь на данных, анализируемых с помощью регрессии Кокса. Пусть отношение рисков «золотой стандарт / новая терапия», hazard ratio, HR = 2. Мы предполагаем, что 80% пациентов (d = 0,8) могут столкнуться с этим заболеванием. Соотношения групп терапии равны (p1 = p2 = 0,5).

```{r}
# Установка параметров
HR <- 2  # Отношение рисков
d <- 0.8  # Доля пациентов
p1 <- p2 <- 0.5  # Соотношения групп терапии

# Z-значения
alpha <- 0.05  # Уровень значимости
power <- 0.8   # Мощность теста

# Z-значения для двухстороннего теста
Z_alpha_half <- qnorm(1 - alpha / 2)  # Z/2
Z_power <- qnorm(power)                 # Z

# Расчет n1 и n2
# При этом я исправил умножение на деление перед ((log(HR)^2) * p1 * p2 * d)), так как из формулы ДЗ при умножении выборка получалась из 2 человек
n1 <- n2 <- ((Z_alpha_half + Z_power)^2 / ((log(HR)^2) * p1 * p2 * d))

# Общее количество участников
n_total <- ceiling(n1 + n2)

# Вывод результатов
cat("Размер выборки для каждой группы (n1 и n2):", ceiling(n1), "\n")
cat("Общий размер выборки (n):", n_total, "\n")
```


```{r}
HR <- 2
d <- 0.8
p1 <- p2 <- 0.5

n1 <- n2 <- ((qnorm(0.975) + qnorm(0.8))^2 * (p1 * (1 - p1) + p2 * (1 - p2))) / ((log(HR))^2)

total_sample_size <- ceiling(n1 + n2)
total_sample_size
```





